【裁判字號】    99,訴,182
【裁判日期】    990421
【裁判案由】    毒品危害防制條例
【裁判全文】
臺灣基隆地方法院刑事判決               99年度訴字第182號
公  訴  人  臺灣基隆地方法院檢察署檢察官
被      告  甲○○
上列被告因違反毒品危害防制條例案件，經檢察官提起公訴（99
年度毒偵字第199 號），被告就被訴事實為有罪之陳述，本院合
議庭裁定由受命法官獨任進行簡式審判，經審理後判決如下：
    主  文
甲○○施用第一級毒品，處有期徒刑陸月，如易科罰金，以新臺
幣壹仟元折算壹日。
    事  實
一、甲○○前因施用毒品案件，經觀察、勒戒後，認無繼續施用
    毒品之傾向，於96年8月8日執行完畢釋放，並由臺灣基隆地
    方法院檢察署檢察官以96年度毒偵字第733 號為不起訴處分
    確定。詎其猶不知悔改，復基於同時施用第一級毒品海洛因
    及第二級毒品安非他命之犯意，於98年11月30日下午，在基
    隆市五堵區某網咖店內，以吸食器燒烤之方式，同時施用第
    一級毒品海洛因及第二級毒品安非他命1次。嗣於98年12月1
    日16時40分左右，在基隆市警察局接受採尿送驗，結果呈甲
    基安非他命及嗎啡陽性反應，始悉上情。
二、案經基隆市警察局第二分局報告臺灣基隆地方法院檢察署檢
    察官偵查終結提起公訴。
    理  由
壹、程序事項：
    本件被告甲○○所犯者非為死刑、無期徒刑、最輕本刑為 3
    年以上有期徒刑之罪或高等法院管轄第一審案件，其於準備
    程序進行中，先就被訴事實為有罪之陳述，經告知其簡式審
    判程序之旨，並聽取公訴人、被告之意見後，本院業已依刑
    事訴訟法第273條之1第1 項之規定，裁定由受命法官獨任以
    簡式審判程序進行本案之審理，是本件之證據調查，依刑事
    訴訟法第273條之2規定，不受同法第159條第1項、第161 條
    之2、第161條之3、第163條之1及第164條至第170 條規定之
    限制，合先敘明。
貳、實體事項
一、認定事實所憑之證據及理由
    上開事實，業據被告於本院審理時自白在卷，且其經警採集
    之尿液送驗後，結果呈嗎啡、安非他命之陽性反應，有臺灣
    檢驗科技股份有限公司濫用藥物檢驗報告1 紙附卷可稽，足
    徵被告之自白與事實相符，可以採信。本案事證明確，被告
    施用第一級、第二級毒品之犯行洵堪認定，應依法論科。
二、論罪科刑：
    查海洛因、安非他命分係毒品危害防制條例第2條第2 項第1
    款、第2 款所定之第一級、第二級毒品，被告非法施用第一
    級毒品海洛因、第二級毒品安非他命之行為，係犯毒品危害
    防制條例第10條第1項、第2項之施用第一級、第二級毒品罪
    。被告因施用而持有第一級毒品海洛因、第二級毒品安非他
    命之低度行為，應各為其施用第一級、第二級毒品之高度行
    為所吸收，均不另論罪。被告以一個施用行為，同時施用第
    一級、第二級毒品，觸犯上開構成要件不相同之數罪名，應
    依想像競合之例，從一重之施用第一級毒品罪處斷。檢察官
    雖認被告係分別施用第一級毒品海洛因、第二級毒品安非他
    命，然因查無證據可以證明被告係分別施用該兩種毒品，且
    施用毒品者混合施用第一級毒品海洛因及第二級毒品安非他
    命之情形，亦時有所聞，非絕無可能，從而依罪證有疑，利
    於被告之原則，認定被告係同時施用第一級、第二級毒品，
    檢察官此部分起訴尚有未合，應予更正（蒞庭檢察官於本院
    進行準備時，就被告辯稱係同時施用第一級毒品海洛因及第
    二級毒品安非他命等情，亦表示無意見）。審酌被告犯罪之
    動機、曾有施用毒品之前科仍不知戒除，惟犯罪後坦承犯行
    ，且所犯施用毒品犯行乃戕害自己身心健康，並未危及他人
    等一切情狀，量處如主文所示之刑，並諭知易科罰金之折算
    標準，以示懲儆。
據上論斷，應依刑事訴訟法第273條之1第1項、第299條第1 項前
段，毒品危害防制條例第10條第1項、第2項，刑法第11條前段、
第55條、第41條第1項，判決如主文。
本案經檢察官李辛茹到庭執行職務。
中    華    民    國    99    年    4     月    21    日
                  刑事第一庭法  官  王福康
以上正本證明與原本無異。
如不服本判決應於收受送達後10日內向本院提出上訴書狀，並應
敘述具體理由；其未敘述上訴理由者，應於上訴期間屆滿後20日
內向本院補提理由書(均須按他造當事人之人數附繕本)「切勿逕
送上級法院」。
中    華    民    國    99    年    4     月    21    日
                            書記官  彭淑芳
【附錄論罪科刑法條】
毒品危害防制條例第10條：
    施用第一級毒品者，處6月以上5年以下有期徒刑。
    施用第二級毒品者，處3年以下有期徒刑。

司法院資訊處製作；財團法人民間司法改革基金會備份。
